【裁判字號】    98,訴,1160
【裁判日期】    980527
【裁判案由】    毒品危害防制條例
【裁判全文】
臺灣臺中地方法院刑事判決              98年度訴字第1160號
公  訴  人  臺灣臺中地方法院檢察署檢察官
被      告  甲○○
上列被告因違反毒品危害防制條例案件，經檢察官提起公訴（98
年度毒偵字第839、840號），於本院準備程序，被告就被訴事實
為有罪之陳述，經本院告知簡式審判程序意旨，並聽取當事人之
意見後，經合議庭裁定改行簡式審判程序，本院判決如下：
    主    文
甲○○施用第一級毒品，累犯，處有期徒刑壹年。又施用第一級
毒品，累犯，處有期徒刑壹年。應執行有期徒刑壹年肆月。
    犯罪事實
一、甲○○前因施用毒品案件，經本院以91年度毒聲字第1477號
    裁定送觀察、勒戒後，認無繼續施用毒品之傾向，於民國91
    年6月14日執行完畢釋放，並由臺灣臺中地方法院檢察署檢
    察官於91年6月18日以91年毒偵字第1567號為不起訴處分確
    定。然猶無法戒絕毒癮，復於觀察、勒戒執行完畢釋放後5
    年內之93年間，復因施用毒品案件，經本院以93年度訴字第
    1157號判處有期徒刑9月，與另案所涉經本院判處有期徒刑4
    月、3月之竊盜及詐欺罪，定應執行有期徒刑1年3月確定；
    另被告於95、96年間另犯竊盜及施用毒品案件，經本院各判
    處有期徒刑5月、6月、1年，嗣經減刑並定應執行刑為有期
    徒刑1年，上開案件接續執行，甫於97年3月4日縮刑期滿執
    行完畢。詎其仍不知悛悔，於97年11月29日為警採尿前回溯
    4或5日內某時，在某不詳地點以不詳方式，施用第一級毒品
    海洛因1次；復於97年12月6日某時，在臺中縣霧峰鄉朝陽科
    技大學後山某處，以針筒注射之方式，施用第一級毒品海洛
    因1次（該注射針筒未據扣案）。嗣為警先後於97年11月29
    日晚上8時30分許、97年12月7日下午3時5分許，分別在臺中
    縣警察局霧峰分局吉峰派出所及同分局成功派出所採集其尿
    液送驗，其結果均呈可待因、嗎啡陽性反應。
二、案經臺中縣警察局霧峰分局報請臺灣臺中地方法院檢察署檢
    察官偵查起訴。
    理    由
一、按除被告所犯為死刑、無期徒刑、最輕本刑為3年以上有期
    徒刑之罪或高等法院管轄第一審案件者外，於刑事訴訟法第
    273條第1項程序進行中，被告先就被訴事實為有罪之陳述時
    ，審判長得告知被告簡式審判程序之旨，並聽取當事人、代
    理人、辯護人及輔佐人之意見後，裁定進行簡式審判程序；
    除簡式審判程序及簡易程序案件外，第一審應行合議審判，
    刑事訴訟法第273之1條第1項、第284條之1分別定有明文。
    查本件被告甲○○所犯係死刑、無期徒刑、最輕本刑為3年
    以上有期徒刑或高等法院管轄第一審案件以外之罪，並於本
    院行準備程序時就被訴事實為有罪之陳述，本院合議庭依前
    揭規定，經評議結果，裁定改由受命法官獨任行簡式審判程
    序。又簡式審判程序之證據調查，依刑事訴訟法第273條之2
    規定，不受同法第159條第1項審判外陳述排除之限制，再被
    告對於卷內之各項證據，亦不爭執證據能力，故卷內所列之
    各項證據，自得作為證據，合先敘明。
二、上揭犯罪事實，業據被告於本院審理時均已坦承不諱。而為
    警所採之尿液，經送鑑驗結果確呈可待因及嗎啡陽性反應，
    亦有中山醫學大學附設醫院檢驗科藥物檢測中心先後於97年
    12月18日、98年1月1日出具之尿液檢驗報告1份附卷可稽。
    而海洛因施用入人體後水解還原成嗎啡，再循嗎啡之代謝方
    式排出體外，已據行政院衛生署藥物食品檢驗局（81）藥檢
    壹字第006431號函說明甚詳。足徵被告自白因有其他證據可
    補強，且查與事實相符，足予憑採。本案事證明確，被告犯
    行已經證明，應依法論科。
三、核被告甲○○所為，均係犯毒品危害防制條例第10條第1項
    之施用第一級毒品罪。被告所犯上開2罪，犯意各別，行為
    不同，應分論併罰。被告2次施用第一級毒品前持有第一級
    毒品之低度行為，應為其施用第一級毒品之高度行為所吸收
    ，不另論罪。又被告前有犯罪事實欄所載之前科，甫於97年
    3月4日縮刑期滿執行完畢，有臺灣高等法院被告前案紀錄表
    及在監在押全國紀錄表在卷可稽。其受徒刑之執行完畢後，
    5年以內故意再犯本件有期徒刑以上之罪，為累犯，應依刑
    法第47條第1項規定加重其刑。爰審酌被告曾有施用毒品之
    不良素行，經觀察、勒戒後，仍不知悔改警惕，猶繼續施用
    毒品，無視於毒品對於自身健康之戕害及國家對於杜絕毒品
    犯罪之禁令，惡性非輕，兼衡以被告犯罪之動機、目的、手
    段、智識能力、品行及犯後已坦承犯行，態度尚稱良好等一
    切情狀，量處如主文所示之刑，並定其應執行之刑，以示懲
    儆。
四、依刑事訴訟法第273條之1第1項、第299條第1項前段、第310
    條之2、第454條第1項，毒品危害防制條例第10條第1項，刑
    法第11條前段、第47條第1項、第51條第5款，判決如主文。
五、如不服本判決，應於收受送達後10日內向本院提出上訴書狀
    ；並應敘述具體理由；其未敘述上訴理由者，應於上訴期間
    屆滿後20 日內向本院補提理由書（均須按他造當事人之人
    數附繕本）「切勿逕送上級法院」。
本案經檢察官乙○○到庭執行職務。
中    華    民    國    98    年    5     月    27    日
                  刑事第八庭    法  官  黃賢婷
以上正本證明與原本無異。
                                書記官  江美琪
中    華    民    國    98    年    5     月    27    日
附錄本案論罪科刑法條全文：
毒品危害防制條例第10條第1項
施用第一級毒品者，處6月以上、5年以下有期徒刑。


司法院資訊處製作；財團法人民間司法改革基金會備份。
